477Edepot - Archives communales déposées de Saulnot
Archives Départementales de la Haute-Saône
- ARCHIVES MODERNES
  - TRAVAUX PUBLICS, VOIRIE, MOYENS DE TRANSPORT, REGIME DES EAUX
    - Moyens de transport et travaux divers. –Chemin de fer, établissement de la ligne de Lure à Héricourt: jugements d’expropriation, arrêtés préfectoraux, tableau des surfaces, plans, extrait du registre des délibérations du conseil municipal, rapport, extrait du registre des délibérations du conseil municipal (1834-1901, s.d.); vente d’immeubles dépendant de l’ancien réseau de chemins de fer vicinaux: communiqués, cahier des charges, extrait de délibération (1938). Réseau téléphonique départemental, raccordement de la commune de Saulnot et installation d’un bureau téléphonique: extraits du registre des délibérations du conseil municipal, communiqués, traité (1902-1904). Saline, vente des bâtiments et dépendances appartenant à l’Etat: cahier des charges (1827); proposition d’acquisition des bâtiments par la commune: plan, coupe et élévation (1846); réclamation au sujet des travaux de fermeture: communiqué (1862); enlèvement des matériaux: extrait du registre des délibérations du conseil municipal, procès-verbal d’adjudication (1866-1867). Mines de fer, règles et conditions d’exploitation: communiqués, extraits du registre des délibérations des conseils municipaux de Saulnot, Villers-sur-Saulnot et Chavanne, arrêtés préfectoraux, procès-verbaux de visite et de concession, soumission, ordonnances du roi, cahier des charges, avis, mémoire (an XIII-1848, s.d.); livraisons de minerai: états, arrêté préfectoral (1808-1855); nomination de commis au cubage: extrait du registre des délibérations du conseil municipal, communiqué, lettre de démission (1816-1832); litiges et réclamations: communiqués, arrêtés préfectoraux, pétitions, exploits d’huissiers, extraits du registre des délibérations du conseil municipal de Saulnot et de Villers-sur-Saulnot, certificat (1806-1873, s.d.)., An XIII-1938; 477 Edepot 85; O3; 1 liasse, 129 cahiers et pièces papier, 4 plans, 1 croquis et 2 affiches.
      EXPLOIT D'HUISSIER; PETITION; PROCES-VERBAL; CAHIER DES CHARGES; DELIBERATION; PLAN; ARRETE PREFECTORAL
      INDUSTRIE EXTRACTIVE; LIGNE DE CHEMIN DE FER; TELEPHONE
    - Navigation et régime des eaux. –Sources: plan (s.d.). Canal ouvert, établissement dans la traverse de Saulnot: extrait du registre des délibérations du conseil municipal de Saulnot (1872). Plainte formulée à l’encontre de M. Mathie pour obstruction d’un aqueduc: communiqué (1939). Curage des cours d’eau et des fossés: plans, procès-verbaux de réception définitive, devis et cahiers des charges, états indicatifs, arrêtés préfectoraux, procès-verbaux d’adjudication, registres de déclarations des propriétaires, rôles de répartition, extraits du registre des délibérations du conseil municipal, rapport, procès-verbal, pétitions, procès-verbal de piquetage (1807-1927, s.d.)., 1807-1939; 477 Edepot 86; O4; 1 liasse, 11 plans et 82 pièces papier.
      PETITION; RAPPORT; ROLE; ARRETE PREFECTORAL; CAHIER DES CHARGES; DEVIS; PROCES-VERBAL; DELIBERATION; PLAN
      AMENAGEMENT DES EAUX; COURS D'EAU; EAU POTABLE
  - CULTES
    - Culte catholique. –Vicaire, nomination et traitement: déclaration, extrait du registre de délibérations du conseil municipal, extrait du registre des délibérations de la Fabrique de la paroisse de Saulnot (1833-1834). Chantre-sacristain, demande de rémunération: pétition (1813). Fabrique, vote d’une subvention par le conseil municipal de Saulnot: extrait du registre des délibérations du conseil municipal de la commune de Saulnot (1904); comptabilité: budgets (1836-1850). Mission diocésaine, rétablissement au hameau d’Ecole près Besançon (Doubs): pétition des conseils municipaux de Saulnot, Villers et Chavanne pour l’attribution d’un don (1817). Loi de séparation de l’Eglise et de l’Etat, dévolution des biens: communiqués, télégramme, arrêtés de mise sous séquestre, inventaire, circulaires, article de presse, extrait du registre des délibérations du bureau de bienfaisance (1905-1921); constitution d’une association cultuelle: modèle de statuts (s.d.)., 1813-1921; 477 Edepot 87; P1; 1 liasse, 32 pièces papier.
      STATUT D'ASSOCIATION; CIRCULAIRE; INVENTAIRE; BUDGET; PETITION; DECLARATION; DELIBERATION
      CATHOLICISME; FABRIQUE D'EGLISE; MINISTRE DU CULTE
    - Police des cultes. –Cérémonies religieuses publiques, déclaration: communiqué (1906). Sonneries religieuses et civiles, réglementation: communiqué (1907)., 1906-1907; 477 Edepot 88; P2; 1 liasse, 2 pièces papier.
      POLICE DES CULTES
  - ASSISTANCE ET PREVOYANCE
    - Bureaux de bienfaisance, secours d’urgence. –Bureau de bienfaisance, création: ampliation de décret impérial, communiqués, extraits du registre des délibérations du conseil municipal (1861-1862); nomination de membres de la commission administrative: arrêtés préfectoraux, délibération du conseil municipal (1904-1937)., 1861-1937; 477 Edepot 89; Q1; 1 liasse, 19 pièces papier.
      ARRETE PREFECTORAL; DELIBERATION
      STRUCTURE COMMUNALE D'AIDE SOCIALE
    - Bureaux de bienfaisance, secours d’urgence. –Bureau de bienfaisance, délibérations de la commission administrative: registre., 1862-1930; 477 Edepot 90; Q2; 1 registre cartonné.
    - Bureaux de bienfaisance, secours d’urgence. –Bureau de bienfaisance, élection de délégués à la commission cantonale: communiqué, extrait du registre des délibérations de la commission administrative (1920, 1929); désignation de commissaires répartiteurs pour l’élaboration de la liste des indigents: arrêtés préfectoraux (1904, 1912); règlement définitif des recettes et dépenses: extrait du registre de délibérations de la commission administrative (1936); dons: arrêté préfectoral, déclaration (1876); suppression: communiqué (1867). Secours d’urgence: passeports d’indigents avec secours de route, communiqués, pétitions, états des individus se livrant à la mendicité, extraits du registre des délibérations du bureau de bienfaisance, listes des indigents secourus (1816-1937, s.d.)., 477 Edepot 91; Q3; 1 liasse, 34 pièces papier.
      LISTE NOMINATIVE; PETITION; PASSEPORT; DECLARATION; ARRETE PREFECTORAL; DELIBERATION
    - Œuvres charitables. –Ateliers de charité: communiqués, extraits du registre des délibérations du conseil municipal, listes nominatives., 1847-1869; 477 Edepot 92; Q4; 1 liasse, 9 pièces papier.
      LISTE NOMINATIVE; DELIBERATION
      TRAVAIL PROTEGE
    - Application des lois d’assistance et de prévoyance. –Militaires, demandes et attributions de secours: pétitions, état nominatif (1810-1876); attribution de pensions: communiqué (1869). Retraites ouvrières et paysannes, formation de la liste provisoire des assurés obligatoires et facultatifs: extrait du registre des délibérations du conseil municipal (1911). Caisse nationale des retraites pour la vieillesse, majoration de rentes viagères: communiqué [1909]. Assistance médicale gratuite: autorisation, communiqués, états nominatifs, reçu, extraits du registre des délibérations du conseil municipal, arrêté préfectoraux, notes, décomptes (1855-1939). Encouragement national aux familles nombreuses, assistance aux femmes en couches et aux vieillards, infirmes et incurables, révision des taux d’allocations: communiqué, extraits du registre des délibérations du conseil municipal (1922-1931); rejet d’une demande d’assistance de femme en couche: procès-verbal de décision (1936); demandes d’admissions à l’assistance aux vieillards, infirmes et incurables: états nominatifs des proposés et des admis, états des déductions à opérer sur les ressources (1907-1914). Nourrices, sevreuses ou gardeuses, déclarations: registre des maires (1879-1912). Enfants placés en nourrice, déclaration des parents ou ayants-droit: registre des maires (1912-1920). Placement des enfants Tardy à l’hospice des enfants abandonnés de Gray: arrêté préfectoral (1810)., 1810-1939; 477 Edepot 93; Q5; 1 liasse, 1 affiche, 2 registres et 96 pièces papier.
      ARRETE PREFECTORAL; REGISTRE; PROCES-VERBAL; DELIBERATION; LISTE NOMINATIVE; PETITION
      AIDE SOCIALE
  - INSTRUCTION PUBLIQUE, SCIENCES, LETTRES ET ARTS
    - Instruction publique. -Comité local de surveillance de l’instruction primaire de la commune de Saulnot-et-Malval, délibérations: registre (1834-1847). Registre composite, comporte également à l’endroit: communaux loués (1942), locations de friches (1902-1904, 1907-1912), mutations des parcelles de défrichement [1871-1882], partage des friches (1884, 1899, 1920, 1943, 1948); à l’envers: répartition du traitement de l’instituteur (1826-1827), registre d’ordre (1814-1820), demande de nationalité française du sieur Paulin Nimetz (1861), autorisation de reconstruction d’une maison incendiée (1862)., 1814-1948; 477 Edepot 94; R1; 1 registre cartonné.
      BIENS COMMUNAUX; ENSEIGNEMENT; NATURALISATION
    - Instruction publique.-Instituteurs et institutrices, nomination: marchés (1825-1826); traitement et gratification: extraits du registre des délibérations du conseil municipal, extrait d’arrêté préfectoral, état de répartition, pétition, communiqué (1833-1897); logement: extrait du registre des délibérations du conseil municipal, baux, communiqués (1813-1893); démission: communiqué (1849). Dépenses des écoles primaires: extraits du registre des délibérations du conseil municipal (1839-1859). Gratuité de l’enseignement primaire: arrêté préfectoral, extrait des registres de délibérations du conseil municipal (1861, 1876). Mobilier et matériel scolaires: mandat, extraits du registre des délibérations du conseil municipal, communiqué (1878-1901). Constructions scolaires de 1878 à 1885 en Haute-Saône: relevé général des dépenses (1889)., 1813-1901; 477 Edepot 95; R2; 32 cahiers et pièces papier.
      PETITION; ARRETE PREFECTORAL; DELIBERATION
      ENSEIGNEMENT; ORGANISATION SCOLAIRE